臺灣臺北地方法院民事判決
110年度訴字第986號
原      告  鄭佩玲

訴訟代理人  王琛博律師
            黃耕鴻律師
            楊雅涵律師        
被      告  吳雯萱
            駱美珠
共      同
訴訟代理人  李俊賢律師
複  代理人  湯雅竣律師
被      告  黃振忠
            李宏益


上列當事人間請求損害賠償事件，本院於民國110年9月16日言詞
辯論終結，判決如下：
    主  文
一、被告黃振忠、李宏益應連帶給付原告新臺幣柒萬元，及自民
    國110年3月5日起至清償日止，按週年利率百分之五計算之
    利息。
二、原告其餘之訴駁回。
三、訴訟費用由被告黃振忠、李宏益連帶負擔百分之七，餘由原
    告負擔。
四、本判決第一項得假執行。但被告黃振忠、李宏益如以新臺幣
    柒萬元為原告預供擔保，得免為假執行。
五、原告其餘假執行之聲請駁回。　　
    事實及理由
壹、程序方面
一、按因侵權行為涉訟者，得由行為地之法院管轄，民事訴訟法
    第15條第1項定有明文。本件原告主張於民國108年1月18日
    在其所任職且位於臺北市大安區之海利行當鋪內，遭被告吳
    雯萱、駱美珠、黃振忠、李宏益、何宗奇、陳冠伶、吳宛蒨
    、呂俊霖（被告何宗奇、陳冠伶、吳宛蒨、呂俊霖等4人業
    與原告調解成立，下逕稱其名）共同以「冒名借款」方式，
    詐欺原告新臺幣（下同）100萬元。是本件侵權行為地為臺
    北市大安區，故原告向本院提起本件訴訟，核與首揭規定，
    尚無不合，本院就本件訴訟自有管轄權。
二、按訴狀送達後，原告不得將原訴變更或追加他訴。但擴張或
    減縮應受判決事項之聲明者，不在此限，民事訴訟法第255
    條第1項第3款定有明文。經查，原告起訴時聲明為「被告應
    連帶給付原告100萬元，及自起訴狀繕本送達翌日起至清償
    之日止，按年息5%計算之利息」（見本院卷第8至9頁），嗣
    於民國110年8月5日當庭以言詞變更起息日為「起訴狀繕本
    送達最後一位被告翌日」（見本院卷第312頁）。核原告上
    開所為訴之變更，屬減縮應受判決事項之聲明，依前揭規定
    ，應予准許。
三、原告與被告李宏益於本院審理時，雖經調解成立，約定被告
    李宏益應於110年8月20日前分三期給付原告共16萬元，原告
    於收受前開款項後，同意拋棄對被告李宏益之其餘民事請求
    ，有本院調解筆錄在卷可稽（見本院110年度移調字第114號
    卷）。依據其調解條件文字，原告僅在被告李宏益依約給付
    款項時，方同意拋棄對被告李宏益之其餘民事請求權，惟被
    告李宏益未依約給付，業經原告陳明在案並表示不同意拋棄
    對被告李宏益之民事請求，有原告110年7月20日陳報(二)狀
    在卷可查(見本院卷第267頁)，是原告對被告李宏益本件民
    事請求權，並不受先前調解內容之影響，先予敘明。
四、被告黃振忠、李宏益經合法通知，未於最後言詞辯論期日到
    場，核無民事訴訟法第386條各款所列情形，依民事訴訟法
    第385條第1項前段之規定，爰依原告之聲請，由其一造辯論
    而為判決。　
貳、實體方面
一、原告主張：被告吳雯萱、駱美珠、黃振忠、李宏益及何宗奇
    、陳冠伶、吳宛蒨、呂俊霖共同以「冒名借款」方式，由吳
    宛蒨持被告吳雯萱所提供之身分證、健保卡、印鑑章、印鑑
    證明及門牌號碼為高雄市○鎮區○○路000號7樓之1房屋及其座
    落基地（下稱系爭房地）之所有權權狀等資料（下稱系爭資
    料），假冒被告吳雯萱之身分，以系爭房地為擔保，向原告
    借款100萬元，致原告陷於錯誤，簽立借款契約（下稱系爭
    借款契約）並交付借款，而受有100萬元損害，被告吳雯萱
    、駱美珠、黃振忠、李宏益應連帶負侵權行為損害賠償之責
    。又被告吳雯萱、駱美珠、黃振忠、李宏益收受上開借款係
    無法律上原因，致伊受有損害，應共負返還不當得利之責。
    縱認被告吳雯萱未與被告黃振忠等人共同為上開冒名借款行
    為，被告吳雯萱亦因提供系爭資料之行為，就系爭借款契約
    構成表見代理，仍應負清償借款之責。爰依民法第179條、
    第184條第1項前段、後段、第185條及借款法律關係，提起
    本件訴訟等語，並聲明：㈠被告應連帶給付原告100萬元，及
    自起訴狀繕本送達最後一位被告翌日起至清償之日止，按年
    息5%計算之利息。㈡願供擔保，請准假執行宣告。
二、被告吳雯萱、駱美珠則以：被告吳雯萱係誤信透過被告黃振
    忠代辦銀行增貸，可獲得較低房貸利率，才將交付申貸所需
    之系爭資料，透過Line通訊軟體傳予被告黃振忠，委其向銀
    行辦理貸款，被告黃振忠更因此向被告吳雯萱收取458,888
    元之費用，但被告黃振忠卻從未代被告吳雯萱向銀行辦理貸
    款事宜，被告吳雯萱、駱美珠對本件冒名借款毫不知情，更
    未因此受有任何利益，反因本件冒名借款，遭原告於系爭房
    地設定擔保債權總金額200萬元抵押權，實為本件冒名借款
    之被害人，不應負侵權行為、不當得利之責，且冒名貸款為
    不法行為，不成立表見代理，亦不負返還借款之責等語，資
    為抗辯，並聲明：㈠原告之訴駁回。㈡如受不利判決，願供擔
    保，請准宣告免為假執行。
三、被告李宏益則以：不爭執原告所主張之事實，伊因此所得之
    款項，願意賠償給原告等語置辯。
四、被告黃振忠未於言詞辯論時到庭，亦未提出書狀為任何陳述
    或聲明。
五、得心證之理由：
　㈠原告依借款法律關係，請求被告吳雯萱給付100萬元本息，為
    無理由：
　⒈按由自己之行為表示以代理權授與他人，或知他人表示為其
    代理人而不為反對之表示者，對於第三人應負授權人之責任
    。但第三人明知其無代理權或可得而知者，不在此限，民法
    第169條定有明文。復按表見代理者，乃代理人雖無代理權
    ，而因有可信其有代理權之正當理由，遂由法律課本人以授
    權人之責任之謂，代理僅限於意思表示範圍以內，不得為意
    思表示以外之行為，故不法行為及事實行為，不僅不得成立
    代理，且不得成立表見代理（最高法院55年台上字第1054號
    判例意旨參照）。
　⒉原告固主張：被告吳雯萱提供系爭資料予被告黃振忠，使吳
    宛蒨得以持系爭資料向原告借款，致原告信以為真而成立借
    款約定，被告吳雯萱應成立表見代理，並依借款法律關係負
    返還借款之責等語，惟被告吳雯萱否認之，並以前詞置辯。
    經查，本件係由吳宛蒨假冒被告吳雯萱本人名義而與原告簽
    立系爭借款契約，非吳宛蒨以被告吳雯萱之代理人名義所為
    ，此有系爭借款契約在卷可稽（見本院卷第35至36頁），為
    兩造所不爭執，並為本院所認定之事實，足認吳宛蒨向原告
    為借款時，應無讓原告相信其係代理被告吳雯萱締約之情事
    存在，本件既無代理行為之外觀，自無成立表見代理之可能
    。況吳宛蒨假冒被告吳雯萱身分所為之冒名借款行為，其性
    質上為法所不許之詐欺行為，依前揭說明，亦不得成立表見
    行為。原告上開主張，洵無可採。　　　　　　
　㈡原告依民法第179 條規定請求被告黃振忠、李宏益、吳雯萱
    、駱美珠連帶給付不當得利100萬元本息，為無理由：
　⒈按不當得利依其類型可區分為「給付型之不當得利」與「非
    給付型不當得利」，前者係基於受損人有目的及有意識之給
    付而發生之不當得利，後者乃由於給付以外之行為（受損人
    、受益人、第三人之行為）或法律規定或事件所成立之不當
    得利（最高法院101 年度台上字第1722號、100 年度台上字
    第899 號判決參照）。根據民法第179 條之規定，不當得利
    返還請求權之成立，須當事人間有財產之損益變動，即一方
    受財產之利益，致他方受財產上之損害，且無法律上之原因
    。在給付之不當得利，係以給付之人為債權人，受領給付之
    人為債務人，而由為給付之人向受領給付之人請求返還利益
    。所謂給付係指有意識地，基於一定目的而增加他人之財產
    ，給付者與受領給付者因而構成給付行為之當事人，此目的
    乃針對所存在或所約定之法律關係而為之。因此，不當得利
    之債權債務關係存在於給付者與受領給付者間，基於債之相
    對性，給付者不得對受領給付者以外之人請求返還利益（最
    高法院100 年度台上字第990 號判決參照）。主張不當得利
    請求權存在之人，對於他方受有利益，致其受有損害，應負
    舉證責任。若為「給付型之不當得利」，尚應證明他方受利
    益係無法律上之原因（最高法院99年台上字第2071號、第20
    19號判決參照）。
　⒉查108年1月24日係由吳宛蒨、呂俊霖進入海利行當鋪取款之
    事實，為原告所自陳（見本院卷第13頁），且有臺灣高雄地
    方檢察署檢察官109度偵字第11619、15924、17014、21687
    號起訴書在卷可憑（見本院卷第343頁、第37至40頁），再
    依原告所提出之該時吳宛蒨假冒被告吳雯萱所簽立之支出證
    明單（見本院卷第343頁）可知，原告受詐欺後係將借款866
    ,000元交付予吳婉蒨，則原告受詐欺款項之受領給付者為吳
    宛蒨，而非被告黃振忠、李宏益、吳雯萱、駱美珠，是原告
    所請求之給付關係既存在於原告與吳宛蒨之間，被告黃振忠
    等4人並未因此受有財產之利益，自不負不當得利返還之義
    務，原告依不當得利法律關係請求被告黃振忠等4人返還100
    萬元，並無理由。
　㈢原告請求被告黃振忠等4人負侵權行為損害賠償責任部分：
　⒈按因故意或過失，不法侵害他人之權利者，負損害賠償責任
    ；故意以背於善良風俗之方法，加損害於他人者亦同；數人
    共同不法侵害他人之權利者，應連帶負損害賠償責任，民法
    第184條第1項、第185條第1項前段分別定有明文。又所謂共
    同侵權行為，係指數人共同不法對於同一之損害，與以條件
    或原因之行為。數人共同為侵權行為加損害於他人，各有賠
    償其損害全部之責任（最高法院78年台上字第2479號判決參
    照）。另按當事人主張有利於己之事實者，就其事實有舉證
    之責任，民事訴訟法第277條前段定有明文。是以主張法律
    關係存在之當事人，須就該法律關係發生所須具備之特別要
    件，負舉證之責任。就侵權行為言，主張侵權行為存在之人
    ，應就侵權行為成立之要件負舉證責任，即應證明行為人有
    故意或過失、有不法侵害權利之行為及有損害之發生、損害
    與行為之因果關係。
　⒉原告主張：被告黃振忠與呂俊霖共同商議冒用吳雯萱名義借
    款，且兩人透過被告李宏益介紹，覓得原告作為冒名借款之
    詐騙對象，並指示何宗奇尋找外貌與吳雯萱相似之人，以實
    行冒名借款計畫，何宗奇復透過陳冠伶介紹而找到外貌與吳
    雯萱相似之吳宛蒨，最終由吳宛蒨持系爭資料，假冒吳雯萱
    身分，並以系爭房地為擔保，向原告借款100萬元，致原告
    陷於錯誤，誤認吳宛蒨即為吳雯萱，而於108年1月18日簽立
    系爭借款契約，於系爭房地設定擔保債權總金額200萬元抵
    押權，並於108年1月24日交付借款予吳宛蒨等語。經查，原
    告主張之上開事實，有系爭借款契約、支出證明單在卷可證
    （見本院卷第35至36、343頁），且於本院110年3月18日言
    詞辯論時，被告李宏益到庭表示對原告主張之事實不爭執，
    吳宛蒨、陳冠伶到庭自承確有上開行為（見本院卷第186至1
    87頁），何宗奇則以110年3月19日答辯狀自承呂俊霖請其幫
    忙找到貸款演戲之女生（見本院卷第158頁），另被告黃振
    忠已於相當時期受合法通知，其於言詞辯論期日不到場，復
    未提出答辯書狀爭執，依民事訴訟法第280條第3項前段準用
    同條第1項前段規定視同自認，從而，堪認原告上開主張為
    真。被告黃振忠、李宏益與何宗奇、陳冠伶、吳宛蒨、呂俊
    霖就假冒被告吳雯萱身分向原告借款乙事，存有各自分擔並
    互相利用，以達到詐取原告財物目的之共同行為關係，依上
    說明，被告黃振忠、李宏益應就原告因此所受之損害，與何
    宗奇、陳冠伶、吳宛蒨、呂俊霖連帶負侵權行為損害賠償責
    任。
　⒊至原告主張：被告駱美珠為被告吳雯萱之母，介紹被告吳雯
    萱與被告黃振忠認識，從被告吳雯萱與被告黃振忠間對話紀
    錄（下稱系爭對話紀錄），被告吳雯萱配合提供僅當鋪私人
    貸款才需要之資料，且對話多次提及人頭字眼，並提供個人
    生活照，以利被告黃振忠尋找面貌相似之借款人頭，顯見被
    告吳雯萱、駱美珠均知悉本件非向銀行貸款，有詐貸犯意聯
    絡及行為分擔，應共負侵權行為責任等語，惟被告吳雯萱、
    駱美珠均否認之，並以前詞置辯。經查，依系爭對話紀錄中
    如附表編號1至6所示內容，兩人所討論者均係被告吳雯萱向
    銀行辦理貸款相關事宜，且從附表編號2、3、6對話內容以
    觀，被告吳雯萱多次向被告黃振忠詢問其與銀行簽約、簽名
    之事，可知被告吳雯萱係欲親自與銀行簽立借款契約，堪認
    被告吳雯萱交付系爭資料之原因，應係委托被告黃振忠代向
    銀行辦理系爭房地之貸款，而非向私人借款，更非欲由他人
    冒其身分對外借款。又依系爭對話紀錄，被告黃振忠固有於
    108年1月16日要求被告吳雯萱提供最近生活照（見本院卷第
    66頁），然依前後對話紀錄內容，均未提及提供照片之目的
    為何，且依附表編號6對話內容，被告吳雯萱於108年1月20
    日仍在與被告黃振忠確認其與銀行簽約時間、地點，並要求
    被告黃振忠提醒銀行人員於簽約時攜帶自動扣款表單，以供
    被告吳雯萱填寫等情，益證被告吳雯萱係欲親自辦理向銀行
    借款事宜，是縱其有提供照片予被告黃振忠，亦應非為利於
    被告黃振忠找尋冒名借款人頭之意。復依系爭對話紀錄，被
    告黃振忠與吳雯萱固有分別於108年2月16日、108年2月21日
    提到「人頭公司」等語（見本院卷第86、96頁），惟本件冒
    名借款係於108年1月18日簽立系爭契約，並於108年1月24日
    交付借款，而上開對話時間均係在本件冒名借款行為完成後
    ，難認上開對話係就本件冒名借款所為，更無從因此認定被
    告吳雯萱知悉並參與本件冒名借款行為。原告復未能提出其
    他事證證明被告吳雯萱、駱美珠就本件冒名借款有與被告黃
    振忠等人間各自分擔並互相利用，以達到詐取原告財物目的
    之共同行為關係，而符合侵權行為成立之要件，難認被告吳
    雯萱、駱美珠應與被告黃振忠等人共負侵權行為責任。　
　㈣原告得請求被告黃振忠、李宏益給付之金額：
  ⒈按因故意或過失，不法侵害他人之權利者，負損害賠償責任
    ；除法律另有規定或契約另有訂定外，應以填補債權人所受
    損害及所失利益為限，依通常情形，或依已定之計劃、設備
    或其他特別情事，可得預期之利益，視為所失利益，民法第
    184條第1項前段、第216條分別定有明文。所謂所受損害，
    即現存財產因損害事實之發生而被減少，屬於積極的損害。
    所謂所失利益，即新財產之取得，因損害事實之發生而受妨
    害，屬於消極的損害（最高法院48年臺上字第1934號判決參
    照）。
　⒉查，原告實際給付給吳宛蒨之金額為866,000元乙節，已如前
    述，又系爭房地設定抵押權所需費用14,000元、借款服務費
    60,000元均約定由借款人負擔之部分，此從吳宛蒨領取借款
    時同意扣除上開費用，亦堪認定，則原告主張此部分係現存
    財產因損害事實之發生而被減少，屬積極損害，訴請被告黃
    振忠、李宏益連帶賠償，並無不合（計算式：原告實際交付
    予吳宛蒨866,000元+委託地政士辦理系爭房地設定抵押權所
    需費用14,000元+借款服務費6萬元=94萬元）。至原告主張
    受有利息6萬元損失部分，被告黃振忠、李宏益亦應連帶賠
    償云云，惟查，被告黃振忠、李宏益上開侵權行為乃係以冒
    用被告吳雯萱名義借款之方式詐騙上開款項，則就被告黃振
    忠、李宏益所為本件冒名詐貸，實無其等所稱之被告吳雯萱
    借款，被告黃振忠、李宏益實藉冒名借款之方式詐騙，並無
    實際借款存在，自難認原告得依該借款取得之利息因被告黃
    振忠、李宏益之侵權行為損害事實之發生而受妨害，而有消
    極損害之所失利益，揆諸前揭說明，尚難謂原告就借款利息
    6萬元未能取得，得為損害賠償之請求。
　⒊按連帶債務人相互間，除法律另有規定或契約另有訂定外，
    應平均分擔義務；因連帶債務人中之一人為清償、代物清償
    、提存、抵銷或混同，而債務消滅者，他債務人同免其責任
    ；債權人向連帶債務人中之一人免除債務，而無消滅全部債
    務之意思表示者，除該債務人應分擔之部分外，他債務人仍
    不免其責任，民法第280條本文、第274條及第276條第1項分
    別定有明文。原告與部分共同侵權行為人所達成和解之金額
    ，若超過該共同侵權行為人應分擔之數額，就該和解所清償
    之金額則因清償之效果，使其他連帶債務人亦同免其責任；
    然若和解金額未逾該共同侵權行為人應分擔數額，則除實際
    清償之和解金額使其他連帶債務人同免其責外，另就其應分
    擔數額與實際和解金額間之差額，亦因債權人對該差額部分
    予以免除，而對其他連帶債務人發生絕對之效力，其他連帶
    債務人亦同免其責。 
　⒋經查，原告因本件冒名借款所受94萬元之損害，應由被告黃
    振忠、李宏益與何宏奇、吳宛蒨、陳冠伶、呂俊霖連帶負賠
    償責任，已如上述，而本件既無證據證明被告黃振忠等6人
    就應分擔額另有約定，依前揭規定，其等自應平均分擔上開
    債務，則應分擔額應為被告黃振忠、李宏益與何宏奇、吳宛
    蒨各156,667元、陳冠伶、呂俊霖各156,666元（計算式：94
    萬元÷6=156,666.667元，因數額無法以整數除盡，故應分擔
    額微調如上）。而何宏奇、吳宛蒨、陳冠伶、呂俊霖於110
    年5月7日分別以給付原告6萬元、4萬元、54,000元、40萬元
    為條件與原告調解成立，調解筆錄並載明原告收受前開款項
    後，同意拋棄對何宏奇、吳宛蒨、陳冠伶、呂俊霖之其餘民
    事請求，但不免除其餘被告應負之民事責任，有本院調解筆
    錄在卷可稽（見本院110年度移調字第114號卷），堪認原告
    因調解成立而同意於收受和解金後拋棄對何宏奇、吳宛蒨、
    陳冠伶、呂俊霖之其餘請求，係免除其等之債務，惟未免除
    其他共同侵權行為人之債務，即無消滅全部債務之意思。原
    告於本院110年9月16日言詞辯論時自承：除李宏益外，何宏
    奇、吳宛蒨、陳冠伶、呂俊霖均已履行和解約定完畢（見本
    院卷第348頁）。依前揭說明，就何宏奇、吳宛蒨、陳冠伶
    部分，其和解金金額低於應分擔額金額，基於因給付和解金
    所生之清償效力及原告同意拋棄其餘請求之免除債務效力，
    故於此3人各自應分擔額範圍內，其他連帶債務人亦同免其
    責，另就呂俊霖部分，其和解金金額高於應分擔額金額，基
    於因其給付和解金所生之清償效力，使其他連帶債務人於其
    給付和解金範圍內亦同免其責任。是因何宏奇、吳宛蒨、陳
    冠伶、呂俊霖與原告調解成立並已給付和解金，原告拋棄對
    其之其餘民事請求等情，致其他連帶債務人即被告黃振忠、
    李宏益於87萬元（計算式：何宏奇應分擔額156,667元+吳宛
    蒨應分擔額156,667元+陳冠伶應分擔額156,666元+呂俊霖已
    給付和解金40萬元=87萬元）範圍內同免其責，因而，原告
    請求被告黃振忠、李宏益就其餘損害7萬元（計算式：94萬
    元-87萬元=7萬元）連帶負侵權行為損害賠償責任，自屬有
    據，逾此金額之請求，不予准許。
　⒌按給付無確定期限者，債務人於債權人得請求給付時，經其
    催告而未為給付，自受催告時起，負遲延責任。其經債權人
    起訴而送達訴狀，或依督促程序送達支付命令，或為其他相
    類之行為者，與催告有同一之效力；遲延之債務，以支付金
    錢為標的者，債權人得請求依法定利率計算之遲延利息；應
    付利息之債務，其利率未經約定，亦無法律可據者，週年利
    率為百分之5，民法第229條第2項、第233條第1項前段、第2
    03條分別定有明文。復按寄存送達，自寄存之日起，經十日
    發生效力，民事訴訟法第138條第2項定有明文。本件侵權行
    為之損害賠償請求權於行為時即已發生，係未約定期限之給
    付，亦未約定遲延利率，應經原告催告而未為給付，被告黃
    振忠、李宏益始負遲延責任。查本院分別對被告黃振忠、李
    振忠寄送本件原告起訴狀繕本，被告黃振忠係於110年2月20
    日由其同居人代為收受（見本院卷第121頁），被告李宏益
    則係於110年2月22日寄存於中福派出所及大崙派出所（見本
    院卷第125、127頁），依前揭規定，應自110年3月4日生送
    達效力，是原告請求給付自起訴狀繕本送達最後一位被告翌
    日即110年3月5日起至清償日止，按週年利率5％計算之利息
    ，於法有據，應予准許。
六、綜上所述，原告依侵權行為規定，請求被告黃振忠、李宏益
    連帶給付原告7萬元及自110年3月5日起至清償日止，按週年
    利率5％計算之利息部分，為有理由，應予准許，逾此部分，
    為無理由，應予駁回。
七、本判決所命被告黃振忠、李宏益連帶給付原告之金額未逾50
    萬元，依據民事訴訟法第389條第1項第5款規定，本院依職
    權宣告假執行，此部分原告雖陳明願供擔保聲請假執行，僅
    促使法院職權發動，不另為假執行准駁之諭知。並依同法第
    392條第2項規定，宣告被告黃振忠、李宏益如預供相當之擔
    保，得免為假執行。至原告敗訴部分，因訴之駁回而失所依
    據，不予准許。
八、本件事證已臻明確，兩造其餘主張陳述及所提之證據，經本
    院逐一審酌後，認均不足以影響本判決之結果，自無詳予論
    駁之必要，併此敘明。　
九、訴訟費用負擔之依據：民事訴訟法第79條、第85條第2項。 
中　　華　　民　　國　　110 　年　　10　　月　　21　　日
                  民事第四庭   法  官   陳雯珊　
以上正本係照原本作成。
如對本判決上訴，須於判決送達後20日內向本院提出上訴狀。如
委任律師提起上訴者，應一併繳納上訴審裁判費。
中　　華　　民　　國　　110 　年　　10　　月　　21　　日
                               書記官   周儀婷
附表：被告吳雯萱與被告黃振忠間對話紀錄
編號 對話日期 對話內容 卷證出處 1 107年12月 25日 吳雯萱：請問是哪間銀行的？ 黃振忠：資料上來我會跟銀行喬  目前遠東或玉山。 黃振忠：我會以利率最低的幫你處理。 本院卷 第59頁 2 107年12月 27日 吳雯萱：評估完利率增貸金額可以  才把資料送去銀行嗎？ 吳雯萱：我應該要去簽字吧？ 黃振忠：嗯。 本院卷 第60頁 3 108年1月 9日 吳雯萱：什麼時候可以知道貸款金額 利率 吳雯萱：我不用去簽約？ 吳雯萱：所以我要過去銀行簽 本院卷 第62頁 4 108年1月 10日 吳雯萱：還是可以跟銀行的人說一下 吳雯萱：延到下周二再辦，我那時候才有一筆大的錢 本院卷 第62頁   吳雯萱：之後那些手續所需費用 大概會用到多少錢呢？ 吳雯萱：我一次準備起來 吳雯萱：不包含給銀行的謝禮 吳雯萱：謝謝 黃振忠：大概7_8萬內 吳雯萱：是撥款後收還是對保時收 吳雯萱：正常情況都需要收的手續費是7-8萬元，銀行承辦謝禮6700元，整個過程預估總花費是15萬元？ 吳雯萱：我對保當天就會知道利率跟30年每月應繳金額嗎？  5 108年1月 16日 黃振忠：我剛剛接到電話 銀行說有說6：30以前要交資料 我們是快11點入帳 是星期一上午對保 本院卷 第65頁 6 108年1月 20日 吳雯萱：小歐哥哥 最後確認 明天中午一點 我家樓下星巴克簽約 吳雯萱：對齁？ 吳雯萱：我還需要帶什麼東西嗎？ 吳雯萱：你記得請銀行人員帶自動扣繳的表單給我填 吳雯萱：有問過了嗎？第五個月開始扣繳？ 本院卷 第68頁